dictionaries/gl_ES/src/gl_ES.aff
FLAG num
SFX 617 Y 3
SFX 617 ir es/666,100,112,113 ir . P2 + enclítico
SFX 617 ir e/666,100,114,115 ir . P3 + enclítico
SFX 617 ir en/666,100,114,115 ir . P6 + enclítico
SFX 620 Y 6
SFX 620 r mos ir . P4
SFX 620 ir ímos/666,100,116,117 ir . P4 + enclítico
SFX 620 r des ir . P5
SFX 620 ir ídes/666,100,118,119 ir . P5 + enclítico
SFX 620 ir ín/111 ir . P1 [ + enclítico monosílabo]
SFX 620 ir in/666,100,110 ir . P1 + enclítico polisílabo
SFX 621 Y 3
SFX 621 ir es ir . P2
SFX 621 ir e ir . P3
SFX 621 ir en ir . P6
SFX 622 Y 3
SFX 622 ir es/666,100,112,113 ir . P2 + enclítico
SFX 622 ir e/666,100,114,115 ir . P3 + enclítico
SFX 622 ir en/666,100,114,115 ir . P6 + enclítico
SFX 623 Y 27
SFX 623 ir o [^cu]ir . P1
SFX 623 ir o [^g]uir . P1
SFX 623 guir go guir . P1
SFX 623 ir a [^cu]ir . presente P1 / P3
SFX 623 ir a [^g]uir . presente P1 / P3
SFX 623 guir ga guir . presente P1 / P3
SFX 623 ir as [^cu]ir . presente P2
SFX 623 guir gas guir . presente P2
SFX 623 quir cas quir . presente P2
SFX 623 ir amos [^cu]ir . presente P4
SFX 623 ir ámos/666,100,116,117 [^cu]ir . presente P4 + enclítico
SFX 623 ir amos [^g]uir . presente P4
SFX 623 ir ámos/666,100,116,117 [^g]uir . presente P4 + enclítico
SFX 623 guir gamos guir . presente P4
SFX 623 guir gámos/666,100,116,117 guir . presente P4 + enclítico
SFX 623 ir ades [^cu]ir . presente P5
SFX 623 ir ádes/666,100,118,119 [^cu]ir . presente P5 + enclítico
SFX 623 ir ades [^g]uir . presente P5
SFX 623 ir ádes/666,100,118,119 [^g]uir . presente P5 + enclítico
SFX 623 guir gades guir . presente P5
SFX 623 guir gádes/666,100,118,119 guir . presente P5 + enclítico
SFX 623 ir an [^cu]ir . presente P6
SFX 623 ir an [^g]uir . presente P6
SFX 623 guir gan guir . presente P6
SFX 623 ir e [^cu]ir . P2
SFX 623 ir e [^g]uir . P2
SFX 623 guir gue guir . P2
SFX 624 Y 15
SFX 624 ir o/666,100,110,111 [^cu]ir . P1 + enclítico
SFX 624 ir o/666,100,110,111 [^g]uir . P1 + enclítico
SFX 624 guir go/666,100,110,111 guir . P1 + enclítico
SFX 624 ir a/666,100,110,111,114,115 [^cu]ir . presente P1 / P3 + enclítico
SFX 624 ir a/666,100,110,111,114,115 [^g]uir . presente P1 / P3 + enclítico
SFX 624 guir ga/666,100,110,111,114,115 guir . presente P1 / P3 + enclítico
SFX 624 ir as/666,100,112,113 [^cu]ir . presente P2 + enclítico
SFX 624 ir as/666,100,112,113 [^g]uir . presente P2 + enclítico
SFX 624 guir gas/666,100,112,113 guir . presente P2 + enclítico
SFX 624 ir an/666,100,114,115 [^cu]ir . presente P6 + enclítico
SFX 624 ir an/666,100,114,115 [^g]uir . presente P6 + enclítico
SFX 624 guir gan/666,100,114,115 guir . presente P6 + enclítico
SFX 624 ir e/666,100,112,113 [^cu]ir . P2 + enclítico
SFX 624 ir e/666,100,112,113 [^g]uir . P2 + enclítico
SFX 624 guir gue/666,100,112,113 guir . P2 + enclítico
SFX 630 Y 35
SFX 630 r ndo ir .
SFX 630 r ndo/666,100,114,115 ír . + enclítico
SFX 630 r do/10,15 ir .
SFX 630 r mos ir . P4
SFX 630 r mos/666,100,116,117 ír . P4 + enclítico
SFX 630 r des ir . P5
SFX 630 r des/666,100,118,119 ír . P5 + enclítico
SFX 630 r a/100,110,111,114,115 ír . P1 / P3 [ + enclítico]
SFX 630 r as/100,112,113 ír . P2 [ + enclítico]
SFX 630 r amos ir . P4
SFX 630 r ámos/666,100,116,117 ir . P4 + enclítico
SFX 630 r ades ir . P5
SFX 630 r ádes/666,100,118,119 ir . P5 + enclítico
SFX 630 r an/100,114,115 ír . P6 [ + enclítico]
SFX 630 0 ei/101,110 r . P1 [ + acusativo P3 tras ditongo decrecente / enclítico monosílabo]
SFX 630 0 éi/666,111 r . P1 + enclítico polisílabo
SFX 630 0 ás/113 r . P2 [ + enclítico polisílabo]
SFX 630 0 as/666,100,112 r . P2 + enclítico monosílabo
SFX 630 0 á/115 r . P3 [ + enclítico polisílabo]
SFX 630 0 a/666,100,114 r . P3 + enclítico monosílabo
SFX 630 0 emos r . P4
SFX 630 0 émos/666,100,116,117 r . P5 + enclítico
SFX 630 0 edes r . P5
SFX 630 0 édes/666,100,118,119 r . P5 + enclítico
SFX 630 0 an/666,100,114 r . P6 + enclítico monosílabo
SFX 630 0 án/115 r . P6 [ + enclítico polisílabo]
SFX 630 0 ía/100,110,111,114,115 r . P1 / P3 [ + enclítico]
SFX 630 0 ías/100,112,113 r . P2 [ + enclítico]
SFX 630 0 iamos r . P4
SFX 630 0 iámos/666,100,116,117 r . P4 + enclítico
SFX 630 0 iades r . P5
SFX 630 0 iádes/666,100,118,119 r . P5 + enclítico
SFX 630 0 an/100,114,115 ír . P6 [ + enclítico]
SFX 630 r de ir . P5
SFX 630 r de/666,100,118,119 ír . P5 + enclítico
SFX 631 Y 15
SFX 631 r r/100,110,114 r . / subxuntivo futuro P1 / P3 [ + enclítico monosílabo]
SFX 631 ir ír/666,111,115 ir . P1 / P3 + enclítico polisílabo
SFX 631 or ór/666,111,115 or . futuro P1 / P3 + enclítico polisílabo
SFX 631 0 es r . / subxuntivo futuro P2
SFX 631 ir íres/666,100,112,113 ir . P2 + enclítico polisílabo
SFX 631 or óres/666,100,112,113 or . futuro P2 + enclítico polisílabo
SFX 631 0 mos r . / subxuntivo futuro P4
SFX 631 ir írmos/666,100,116,117 ir . P4 + enclítico polisílabo
SFX 631 or órmos/666,100,116,117 or . futuro P4 + enclítico polisílabo
SFX 631 0 des r . / subxuntivo futuro P5
SFX 631 ir írdes/666,100,118,119 ir . P5 + enclítico polisílabo
SFX 631 or órdes/666,100,118,119 or . futuro P5 + enclítico polisílabo
SFX 631 0 en r . / subxuntivo futuro P6
SFX 631 ir íren/666,100,114,115 ir . P6 + enclítico polisílabo
SFX 631 or óren/666,100,114,115 or . futuro P6 + enclítico polisílabo
SFX 632 Y 30
SFX 632 or un/100,110 r . P1 [ + enclítico monosílabo]
SFX 632 or ún/666,111 r . P1 + enclítico polisílabo
SFX 632 or uches r . P2
SFX 632 or úches/666,100,112,113 r . P2 + enclítico
SFX 632 r i/101,114 r . P3 [ + acusativo P3 tras ditongo decrecente / enclítico monosílabo]
SFX 632 or ói/666,115 r . P3 + enclítico polisílabo
SFX 632 r mos r . P4
SFX 632 or ómos/666,100,116,117 r . P4 + enclítico
SFX 632 r stes r . P5
SFX 632 or óstes/666,100,118,119 r . P5 + enclítico
SFX 632 0 on r . P6
SFX 632 or óron/666,100,114,115 r . P6 + enclítico
SFX 632 0 a r . P1 / P3
SFX 632 or óra/666,100,110,111,114,115 r . P1 / P3 + enclítico
SFX 632 0 as r . P2
SFX 632 or óras/666,100,112,113 r . P2 + enclítico
SFX 632 0 amos r . P4
SFX 632 0 ámos/666,100,116,117 r . P4 + enclítico
SFX 632 0 ades r . P5
SFX 632 0 ádes/666,100,118,119 r . P5 + enclítico
SFX 632 0 an r . P6
SFX 632 or óran/666,100,114,115 r . P6 + enclítico
SFX 632 r se r . pretérito P1 / P3
SFX 632 or óse/666,100,110,111,114,115 r . pretérito P1 / P3 + enclítico
SFX 632 r ses r . pretérito P2
SFX 632 or óses/666,100,112,113 r . pretérito P2 + enclítico
SFX 632 or ósemos/100,116,117 r . pretérito P4 [ + enclítico]
SFX 632 or ósedes/100,118,119 r . pretérito P5 [ + enclítico]
SFX 632 r sen r . pretérito P6
SFX 632 or ósen/666,100,114,115 r . pretérito P6 + enclítico
SFX 633 Y 20
SFX 633 r a ir . presente P1 / P3
SFX 633 r a/666,100,110,111,114,115 ir . presente P1 / P3 + enclítico
SFX 633 r as ir . presente P2
SFX 633 r as/666,100,112,113 ir . presente P2 + enclítico
SFX 633 r amos ir . presente P4
SFX 633 r ámos/666,100,116,117 ir . presente P4 + enclítico
SFX 633 r ades ir . presente P5
SFX 633 r ádes/666,100,118,119 ir . presente P5 + enclítico
SFX 633 r an ir . presente P6
SFX 633 r an/666,100,114,115 ir . presente P6 + enclítico
SFX 633 air ou/101,110 ir . P1 [ + acusativo P3 tras ditongo decrecente / enclítico monosílabo]
SFX 633 air óu/666,111 ir . P1 + enclítico polisílabo
SFX 633 ir s/100,112 ir . P2 [ + enclítico monosílabo]
SFX 633 air ás/666,113 ir . P2 + enclítico polisílabo
SFX 633 ir i/101,114 ir . P3 / imperativo P2 [ + acusativo P3 tras ditongo decrecente / enclítico monosílabo]
SFX 633 air ái/666,115 ir . P3 / imperativo P2 + enclítico polisílabo
SFX 633 ir n/100,114 ir . P6 [ + enclítico monosílabo]
SFX 633 air án/666,115 ir . P6 + enclítico polisílabo
SFX 633 ir mos ir . P4
SFX 633 air ámos/666,100,116,117 ir . P4 + enclítico
